【裁判字號】    95,訴,195
【裁判日期】    970123
【裁判案由】    違反銀行法等
【裁判全文】
臺灣桃園地方法院刑事判決               95年度訴字第195號
公  訴  人  臺灣桃園地方法院檢察署檢察官
被      告  乙○○
指定辯護人  本院公設辯護人林宗翰
上列被告因詐欺案件，經檢察官追加起訴（九十四年度偵字第一
一二九八號）及移送併案審理（臺灣臺中地方法院檢察署九十五
年度偵字第一二四二二號），嗣聲請改依協商程序而為判決，合
議庭評議後由受命法官獨任進行協商程序，判決如下：
    主  文
乙○○連續幫助意圖為自己不法之所有，以詐術使人將本人之物
交付，累犯，處有期徒刑柒月，減為有期徒刑參月又拾伍日，如
易科罰金，以銀元參佰元即新臺幣玖佰元折算壹日。
    事實及理由
一、犯罪事實：乙○○前因恐嚇案件，經法院判處有期徒刑八月
    確定，於民國八十九年十月十三日執行完畢，仍不知悔改。
    其明知近年來臺灣社會盛行以虛設、借用或買賣人頭帳戶之
    方式，作為詐欺他人交付財物之不法用途，亦知金融機構帳
    戶係個人理財之重要工具，關係個人財產、信用之表徵，應
    可預見他人向其收購金融機構帳戶之存摺、提款卡等，可能
    供詐騙所用，竟仍基於縱若他人利用其所提供之帳戶持以詐
    欺取財亦不違反其本意之幫助犯罪概括犯意，先後於民國九
    十四年一月二十五日及同年月二十八日，在桃園縣楊梅鎮○○○○道附近，以每個帳戶新臺幣二千五百元之代價，分別
    將其所申辦之中國信託商業銀行（下稱：中國信託）帳號0
    00000000000號及遠東國際商業銀行（下稱：遠
    東銀行）帳號00000000000000號帳戶之存摺
    、提款卡及密碼資料等物，出售予某不詳姓名年籍之成年男
    子（下稱：不詳男子）及另名不詳真實姓名年籍而自稱「李
    俊偉」之成年男子，作為詐欺取財收受贓款之工具。上開不
    詳男子及「李俊偉」取得上開存摺、提款卡及密碼資料後，
    所屬之詐欺集團成員即意圖為自己不法之所有，先於九十四
    年一月二十九日晚間六時許，利用電話向丙○○○謊稱其夫
    鐘澤周之現金卡積欠銀行新臺幣九萬八千元，並以丙○○○
    之個人資料外洩欲控管帳戶為由要求丙○○○至金融機構自
    動提款機依指示操作，致丙○○○陷於錯誤而至新竹市○○
    路之中國信託自動提款機操作，將新臺幣九萬七千元匯至乙○○上開中國信託帳戶內，再於九十四年二月十九日撥打電
    話向甲○○佯稱其華南銀行貸款未繳納，要求甲○○撥打電
    話向中國信託保險局之「蔡處長」查詢，俟甲○○依指示撥
    打電話後，自稱「蔡處長」之詐欺集團成員即向甲○○佯稱
    需至自動提款機操作確認餘額，致甲○○陷於錯誤而依指示
    操作，將新臺幣九萬九千九百八十七元匯入乙○○上開遠東
    銀行帳戶內。
二、證據：
  (一)被告乙○○之自白。
  (二)證人丙○○○、甲○○之證述。
  (三)被告上開中國信託及遠東銀行帳戶之開戶資料及歷史交易明
    細表。
三、本件經檢察官與被告乙○○於審判外達成協商之合意，且被
    告已認罪，其合意內容為：被告乙○○願受科刑範圍為有期
    徒刑七月。經查，上開協商合意並無刑事訴訟法第四百五十
    五條之四第一項各款所列情形，檢察官聲請改依協商程式而
    為判決，本院爰不經言詞辯論，於協商合意範圍內為協商判
    決。又中華民國九十六年罪犯減刑條例已於九十六年七月十
    六日實施，因被告犯罪時間係在九十六年四月二十四日以前
    ，爰併依該條例第二條第一項第三款之規定減其宣告刑二分
    之一，且依該條例第九條、修正前刑法第四十一條第一項前
    段之規定諭知易科罰金之折算標準。
四、至於被告出售之上開存摺、提款卡固係被告提供充為幫助該
    詐欺集團行騙所用，惟業已由被告先後出售予「李俊偉」及
    上開不詳男子，易言之，即有移轉所有權之意，因之，前述
    存摺及提款卡核屬該集團成員而非被告所有，再者，被告與
    該集團成員又非具共同正犯關係，顯無共犯連帶責任原則之
    適用，是各該存摺及提款卡於本件自不得諭知沒收。
五、應適用之法條：刑事訴訟法第四百五十五條之四第二項、第
    四百五十五條之十一第二項，修正後刑法第二條第一項前段
    、第三十條第一項、第二項，刑法第三百三十九條第一項，
    修正前刑法第三十三條第五款、第五十六條、第四十七條、
    第四十一條第一項前段，罰金罰鍰提高標準條例第一條前段
    ，修正前罰金罰鍰提高標準條例第二條，修正後刑法施行法
    第一條之一第一項、第二項前段，中華民國九十六年罪犯減
    刑條例第二條第一項第三款、第七條、第九條。
六、本判決除有刑事訴訟法第四百五十五條之四第一項第一款、
    第二款、第四款、第六款、第七款所定情形之一，或違反同
    條第二項規定者外，不得上訴。
七、如得上訴且不服本件判決，應於收受判決後十日內，向本院
    提出上訴書狀，上訴於第二審法院。
中    華    民    國    97    年    1     月    23     日
                刑事第十一庭    法  官  魏于傑

上正本證明與原本無異。

                                書記官  林怡君

中    華    民    國    97    年    1     月    24    日
本案論罪科刑主要法條：
中華民國刑法第339條
（普通詐欺罪）
意圖為自己或第三人不法之所有，以詐術使人將本人或第三人之
物交付者，處5 年以下有期徒刑、拘役或科或併科1 千元以下罰
金。
以前項方法得財產上不法之利益或使第三人得之者，亦同。
前二項之未遂犯罰之。

司法院資訊處製作；財團法人民間司法改革基金會備份。
